【裁判字號】    97,交聲,1216
【裁判日期】    970617
【裁判案由】    違反道路交通管理處罰條例聲明異議
【裁判全文】
臺灣臺北地方法院交通事件裁定        97年度交聲字第1216號
原處分機關  交通部公路總局臺北區監理所
異  議  人
即受處分人  甲○○
代  理  人  鄭騰榮
上列受處分人因違反道路交通管理處罰條例案件，對於交通部公
路總局臺北區監理所中華民國97年4月9日所為之處分（原處分案
號：北監自裁字裁40-ZIB064500號），聲明異議，本院裁定如下
：
    主  文
異議駁回。
    理  由
一、原處分機關處分意旨略以: 異議人即受處分人甲○○為車牌
    號碼9F-5952號自用小客車之所有人。該車於民國96年4月26
    日9時許，行經國道三號南下31公里處，其當時行車時速為
    92公里，依規定應與前車保持46公尺之安全距離，但其與前
    車僅保持不到10公尺之距離。原處分機關爰依道路交通管理
    處罰條例第33條第1項第2款、第63條第1項第1款及違反道路
    交通管理事件統一裁罰基準及處理細則規定裁處異議人新臺
    幣（下同）3000元，並記違規點數1點。
二、異議意旨略以: 當時係因前方車輛緊急煞車，致我沒有辦法
    保持適當安全距離。且我質疑警方為何在回函內可以明確指
    出，我在何時何處變換車道云云。
三、按「汽車行駛於高速公路、快速公路或設站管制之道路，不
    遵使用限制、禁止、行車管制及管理事項之管制規則而有下
    列行為者，處汽車駕駛人新臺幣3000以上6000以下罰鍰:...
    二未保持安全距離。」，並記違規點數1點，道路交通管理
    處罰條例第33條第1項第2款、第63條第1項第1款分別定有明
    文。又按「汽車行駛高速公路及快速公路，前後兩車間之行
    車安全距離，在正常天候狀況下，依下列規定: 一小型車:
    車輛速率之每小時公里數值除以2，單位為公尺。...。」，
    高速公路及快速公路交通管制規則第6條第1項亦有明定。
四、經查:
  (一)異議人為9F-5952號自用小客車之所有人，此有車號查詢汽
    車車籍資料在卷可稽。又該車於上開時間，沿國道3號高速
    公路南下車道，以時速92公里之速度行駛，依上開規定應與
    前車保持46公尺以上之距離，但其於行經南下31公里處時，
    與前行車之距離不到10公尺等情，為異議人所不爭執，並有
    舉發照片在卷可稽。
  (二)異議人雖執上詞置辯。但查，異議人所有之車輛，當天原係
    行駛於中線車道，於行至南下30公里800公尺處時，始自中
    線車道變換至內側車道行駛，且變換車道後即緊緊跟隨前車
    ，與前行車僅保持不到10公尺之距離，此除有前述舉發照片
    、內政部警政署國道公路警察局第九警察隊96年7月13日公
    警九交字第0960971187號函可證外。並有本院依職權向該警
    察隊函調上開車輛，於上述時間，行經前開違規地點之「車
    輛行駛動態錄影光碟」，經該隊於97年6月4日以公警九交字
    第09 7090 3470號函復並提供光碟1片、彩色翻拍照片2張可
    佐。上開車輛行駛動態光碟經本院勘驗結果，異議人所有之
    上開車輛自中線車道切入內側車道後，確實一路緊緊跟隨前
    行車，與前行車之距離不到10公尺，且從光碟中亦未見其前
    行車有何突然煞車減速之情形（參本院翻拍光碟之連續照片
    4 張）。是異議人上開所辯及所質疑各節，均無可採。
  (三)綜合上述，本件異議人於前開時間，在國道3號南下約31公
    里處，與前行車輛未保持安全距離之違規事實，事證明確，
    洵堪認定。從而，原處分機關依前揭道路交通管理處罰條例
    第33條第1項第9款、第63條第1項第1款、違反道路交通管理
    事件統一裁罰基準及處理細則及違反道路交通管理事件統一
    裁罰標準表之規定，裁處異議人罰鍰3000元，並記違規點數
    1點，核無違誤。
    本件異議人之異議為無理由，應予駁回。
據上論斷，應依道路交通案件處理辦法第19條，裁定如主文。
中    華    民    國    97    年    6     月    17    日
                  交通法庭    法  官  李桂英
上正本證明與原本無異。
如不服本裁定應於送達後5日內向本院提出抗告狀。
                              書記官  嚴君珮
中    華    民    國    97    年    6     月    17    日


司法院資訊處製作；財團法人民間司法改革基金會備份。
